【裁判字號】    97,交聲,1675
【裁判日期】    971009
【裁判案由】    違反道路交通管理處罰條例聲明異議
【裁判全文】
臺灣臺北地方法院交通事件裁定        97年度交聲字第1675號
原處分機關  交通部公路總局臺北區監理所板橋監理站
異議人即
受處分人    甲○○
上列異議人即受處分人因違反道路交通管理處罰條例案件，對於
交通部公路總局臺北區監理所板橋監理站於民國九十七年六月六
日所為之處分（原處分案號：板監裁字第裁４１—Ｃ00000
000號），聲明異議，本院裁定如下：
    主  文
異議駁回。
    理  由
一、按「汽車駕駛人，行經有燈光號誌管制之交岔路口闖紅燈者
    ，處新臺幣一千八百元以上五千四百元以下罰鍰」、「汽車
    駕駛人有第四十三條、第五十三條或第五十四條情形之一者
    ，各記違規點數三點」，道路交通管理處罰條例第五十三條
    、第六十三條第一項第三款分別定有明文。而依道路交通安
    全規則第二條第一款所定，汽車指在道路上不依軌道或電力
    架線而以原動機行駛之車輛（包括機器腳踏車），故機車駕
    駛人亦應依上揭規定為之。
二、本件異議人即受處分人甲○○於民國九十七年四月三日二十
    一時三十五分許騎乘車牌號碼：ＢＮＮ—６３９號重型車沿
    臺北縣中和市○○路行駛，行至景安路、和平街之有燈光號
    誌管制交岔口時，該路口號誌已轉換為紅燈，竟超越停止線
    ，闖紅燈左轉和平街，經原舉發單位臺北縣政府警察局中和
    分局南勢派出所警員乙○○當場舉發，並以異議人行經有燈
    光號誌管制之交岔路口闖紅燈為由，依道路交通管理處罰條
    例第五十三條之規定，當場掣發臺北縣政府警察局北縣警交
    字第Ｃ00000000號舉發違反道路交通管理事件通知
    單，指定應於九十七年四月十八日前到案自行繳納罰鍰。嗣
    異議人不服，於九十七年四月十八日向原處分機關臺北市交
    通事件裁決所提出申訴，並由原處分機關於九十七年六月六
    日依道路交通管理處罰條例第五十三條、第六十三條第一項
    第三款之規定，以板監裁字第裁４１—Ｃ00000000
    號違反道路交通管理事件裁決書裁處異議人罰鍰一千八百元
    ，並記違規點數三點，異議人於九十七年六月六日收受裁決
    書，並於同年月二十五日聲明異議等情，有聲明異議狀（見
    本院卷第三頁）、臺北縣政府警察局中和分局九十七年五月
    二日北縣警中申字第○九七○○二三九一九號函（見本院卷
    第八頁）、臺北縣政府警察局北縣警交字第Ｃ000000
    00號舉發違反道路交通管理事件通知單（見本院卷第九頁
    ）、臺北縣政府警察局北縣警交字第Ｃ00000000號
    舉發違反道路交通管理事件通知單（見本院卷第十頁）、送
    達證書（見本院卷第十一頁）及臺北縣政府警察局中和分局
    九十七年五月二日北縣警中申字第○九七○○二三九一九號
    函（見本院卷第十二頁）等資料附卷足憑，合先敘明。
三、聲明異議意旨略以：異議人為公車司機，當日於二十一時六
    分返站，用餐後約在二十一時四十分許在景安路、和平街交
    岔路口，等待景安路北往南方向號誌燈切換為綠燈後，始左
    轉朝和平街方向行駛，未料竟遭警員取締闖紅燈，異議人並
    無闖紅燈之違規行為，本件顯係警員誤為舉發，原處分機關
    猶執意開單處罰，顯不合理，為此聲明異議，請求撤銷原處
    分云云。
四、訊據異議人固不諱言於上揭時、地騎乘車牌號碼：車牌號碼
    ：ＢＮＮ—６３９號重型車沿臺北縣中和市○○路行駛，駛
    至景安路、和平街之有燈光號誌管制交岔口，左轉和平街行
    駛（見本院卷第四、三二頁），惟辯伊於景安路、和平街路
    口左轉和平街行駛時，景安路北往南方向號誌燈係綠燈，伊
    並無違規闖紅燈云云。經查：
  (一)證人即舉發本件違規事實之臺北縣政府警察局中和分局警員
    乙○○於本院結證稱：伊於九十七年四月三日二十一時三十
    五分許，在臺北縣中和市○○路、和平街交岔路口執行巡邏
    勤務，伊當時騎乘警用機車沿板南路往和平街即西往東方向
    行駛，伊於該交岔路口目睹異議人騎乘上揭機車原本沿景安
    路北往南方向行駛，駛至上揭交岔路口時，左轉和平街方向
    行使，異議人左轉當時景安路北往南方向交通號誌確實是紅
    燈，和平街西往東方向之交通號誌則係綠燈，異議人確實有
    闖紅燈左轉之違規行為，至於舉發通知單上記載違規時間為
    當天二十時三十五分許，可能係伊不慎誤載，經事後核對相
    關資料後，確認違規時間應係二十一時三十五分許等語明確
    （見本院卷第三一、三二頁），經核與卷附證人乙○○於九
    十七年七月十五日本院訊問時當庭繪製現場位置圖相符（見
    本院卷第三三頁），且綜觀全卷相關事證並無證據證明證人
    乙○○誤認上揭違規事實，自不得以證人乙○○為舉發異議
    人上開違規行為之警員，即認其證詞未為足採；又交通警察
    掣單舉發違反道路交通管理處罰條例所列之違規事實，本質
    上為行政處分，係公務員基於職務上之權力，依法就特定之
    具體事件所為之具公法上效果之單方行政行為，基於公務員
    為公法上行為具有公信力之原則，該行政行為當可被推定為
    真正，據以處分之事實認定亦可推認係正確無誤，蓋公務員
    一切行政行為如均需預留證據以證其實，則國家行政勢必窒
    礙難行，據此，刑事訴訟法關於犯罪事實證據之規定如與屬
    行政秩序罰之交通違規裁罰本質不合，即不在準用之列，況
    本院遍查全案事證亦無任何證據足資證明證人乙○○錯認違
    規情事，且異議人復自承騎乘機車行經上揭有燈光號誌管制
    之交岔路口，則執勤員警本其維護交通秩序、安全職責所為
    之舉發，自應受到合法、正確之推定，是認異議人確有闖紅
    燈之違規行為。異議人就其所為辯解，復無法提出任何證據
    以供本院調查，是認異議人所為辯解，應係卸責之詞，未為
    足取。
  (二)綜上堪認，上揭違規事實已臻明確，異議人空言否認有違規
    行為，要無可採，本件事證明確，異議人違規行為堪以認定
    ，應依法處罰。
五、綜上所述，本件異議人於上開時、地，行經有燈光號誌管制
    之交岔路口闖紅燈之違規事實應堪認定，原處分機關依道路
    交通管理處罰條例第五十三條、第六十三條第一項第三款之
    規定，裁處異議人罰鍰一千八百元，並記違規點數三點，於
    法核無違誤。異議人聲明異議，指摘原處分不當，為無理由
    ，應予駁回。
據上論斷，應依道路交通案件處理辦法第十九條，裁定如主文。
中    華    民    國    97    年    10    月    9     日
                        交通法庭法  官  李家慧
以上正本證明與原本無異
如不服本裁定應於送達後5日內向本院提出抗告狀
                                書記官  鄭淑丰
中    華    民    國    97    年    10    月    9     日


司法院資訊處製作；財團法人民間司法改革基金會備份。
